臺灣臺中地方法院刑事判決　　　　　　　96年度易字第4800號
公　訴　人　臺灣臺中地方法院檢察署檢察官
被　　　告　甲○○
上列被告因竊盜案件，經檢察官提起公訴（96年度偵字第20964號）
，本院判決如下：
    主    文
甲○○攜帶兇器竊盜，處有期徒刑陸月，如易科罰金，以新臺幣
壹仟元折算壹日，扣案之鐵剪刀壹把沒收之。
    犯罪事實
一、甲○○於民國96年9月3日上午10時30分許，徒步行經址設臺
    中市○區○○路359號之「臺中市北區圖書館」附近，見一
    部無人看管之腳踏車 (原起訴書誤載為蔡進田所有)上鎖停
    放在該處，竟思竊取該腳踏車以供代步之用，即基於意圖為
    自己不法所有之加重竊盜之犯意，持其所有客觀上對人之生
    命、身體具有危險性之兇器鐵剪刀1把，剪斷該腳踏車後方
    車輪之鎖頭（毀損部分未據告訴），以此方式竊得該腳踏車
    ，再沿臺中市○區○○○路騎去，嗣為蔡進田當場發現，乃
    報警並尾隨之，並於同日上午11時許，在臺中市○區○○○
    路與榮華街口為警查獲，且扣得鐵剪刀1把。
二、案經臺中市警察局第二分局移請臺灣臺中地方法院檢察署檢
    察官偵查起訴。
    理    由
一、按被告以外之人於審判外之言詞或書面陳述，除法律有規定
    者外，不得作為證據，刑事訴訟法第159條第1項定有明文，
    此即學理上所稱「傳聞證據排除法則」。次按當事人、代理
    人或辯護人於法院調查證據時，知有第159條第1項不得為證
    據之情形，而未於言詞辯論終結前聲明異議者，視為有前項
    之同意，亦為同法第159條之5所明文規定。而鑒於採用傳聞
    證據排除法則之重要理由之一，係因傳聞證據未經當事人之
    反詰問予以覈實，若當事人願放棄對原供述人之反對詰問時
    ，原則上即可承認該傳聞證據之證據能力，而揆諸我國刑事
    訴訟法第159條之5之立法理由，除參照前述傳聞證據排除法
    則之基本法理外，亦參考日本刑事訴訟法第326條之立法例
    ，查日本刑事審判實務之運作，有關檢察官及被告均同意作
    為證據之傳聞書面材料或陳述，可直接援引該國刑事訴訟法
    第326條作為傳聞例外之法律依據，僅在檢察官與被告不同
    意之情況下，乃須根據其他傳聞例外規定俾以斟酌該等書面
    材料或陳述是否具有證據能力，在當事人間無爭執之案件中
    ，傳聞證據基本上均可依據前引規定提出於法院使用。據此
    ，我國刑事訴訟法第159條之5之適用應可作同上之解釋，本
    件證人蔡進田在警詢時所為之證述內容，固為被告以外之人
    在審判外之陳述，屬傳聞證據，惟公訴人、被告就前開審判
    外之陳述，迄於言詞辯論終結前，對於該等證詞之證據能力
    均未為異議之聲明，而本院審酌該證人陳述作成時之情況，
    核無違法取證及證明力明顯過低而顯有不可信之瑕疵等情況
    ，亦認為以之作為證據為適當，故依上開規定及說明，前開
    證人蔡進田之陳述自得作為證據，合先敘明。
二、訊據被告甲○○對於上揭犯罪事實坦承不諱，核與證人蔡進
    田在警詢時證述之情節相符，且有扣押物品目錄表、逮捕現
    場圖各1紙及照片9張在卷足憑，並有被告所持以行竊之鐵剪
    刀1把扣案可證，是被告之自白核與事實相符，本件事證明
    確，其犯行應堪認定。
三、按刑法第321條第1項第3款之攜帶兇器竊盜罪，係以行為人
    攜帶兇器竊盜為其加重條件件，此所謂兇器，其種類並無限
    制，凡客觀上足對人之生命、身體、安全構成威脅，具有危
    險性之兇器均屬之，且祇須行竊時攜帶此種具有危險性之兇
    器為已足，並不以攜帶之初有行兇之意圖為必要 (最高法院
    79年台上字第5253號判例意旨參照)。本件被告所使用之上
    開竊盜工具鐵剪刀1把係屬金屬材質，足以為殺傷人之生命
    、身體之器械，要係具有危險性之兇器無誤。故核被告所為
    ，係犯刑法第321條第1項第3款攜帶兇器竊盜罪。爰審酌本
    件竊盜對社會治安及被害人所生危害尚非甚鉅，且念被告犯
    後能坦承犯行，態度良好，及其犯罪之動機、目的、手段等
    一切情狀，量處如主文所示之刑，並諭知易科罰金之折算標
    準。另扣案之被告持以行竊之鐵剪刀1把係被告所有，且為
    被告供本件竊盜犯罪所用之物，爰依刑法第38條第1項第2款
    之規定，予以宣告沒收。
據上論斷，應依刑事訴訟法第299條第1項前段，刑法第321條第
1項第3款、第41條第1項前段、第38條第1項第2款，判決如主文
。
本案經檢察官乙○○到庭執行職務。
中　　華　　民　　國　　96　　年　　12　　月　　31　　日
         臺灣臺中地方法院刑事第三庭
                            法  官  楊曉惠
上正本證明與原本無異。
如不服本判決，應於送達後10日內向本院提出上訴狀（須附繕本
），上訴於臺灣高等法院臺中分院。
上訴書如未敘述理由，應於上訴期間屆滿後20日內補提理由書於
本院。
                            書記官  陳玲誼
中　　華　　民　　國　　96　　年　　12　　月　　31　　日
附錄論罪科刑法條
中華民國刑法第321條
犯竊盜罪而有左列情形之一者，處6月以上、5年以下有期徒刑：
一、於夜間侵入住宅或有人居住之建築物、船艦或隱匿其內而犯
    之者。
二、毀越門扇、牆垣或其他安全設備而犯之者。
三、攜帶兇器而犯之者。
四、結夥三人以上而犯之者。
五、乘火災、水災或其他災害之際而犯之者。
六、在車站或埠頭而犯之者。
前項之未遂犯罰之。
